臺灣高等法院刑事判決　　　　　　　　　　　　　九十三年度上易字第一一一一號
　　上　訴　人　臺灣臺北地方法院檢察署檢察官
　　被　　　告　乙○○
　　　　　　　　　　　　（另案羈押於臺灣臺北看守所）
右上訴人因被告竊盜案件，不服臺灣臺北地方法院九十三年度易字第五八０號，中華
民國九十三年五月二十六日第一審判決（起訴案號：臺灣臺北地方法院檢察署九十三
年度偵字第三五九三號）提起上訴，本院判決如左：
    主  文
上訴駁回。
    理  由
一、原判決以被告乙○○前於九十二年十二月十日凌晨五時三十分許，在臺北縣板橋
    市○○○街一○八巷口，因竊取機車及搶奪、強盜等犯行，經臺灣板橋地方法院
    檢察署檢察官偵查起訴，於九十二年十二月十九日繫屬臺灣板橋地方法院，由臺
    灣板橋地方法院九十二年度訴字第二五九一號審理中（本院按已於九十三年六月
    二十一日判決），有臺灣板橋地方法院檢察署九十二年度偵字第二一八○二號起
    訴書、本院被告全國前案紀錄表、原審法院公務電話紀錄附卷可稽。而被告於本
    件經起訴之犯罪事實為被告於民國九十二年十月二十九日上午八時五十分左右，
    在臺北市○○區○○路二五二號前，以其所有之鑰匙，啟動油門，竊取甲○○所
    有之車牌號碼ＬＨ─五二八號重型機車。其竊盜犯行時間為九十二年十月二十九
    日，與其於前開九十二年十二月十日之竊盜犯行，時間緊接，手段亦復相同，均
    觸犯犯罪構成要件相同之罪名，顯係基於概括犯意所為，前後有連續犯之裁判上
    一罪關係，因此本件為前案起訴效力所及，屬同一案件，於九十三年五月三日始
    繫屬原審法院，公訴人就同一案件向原審法院重行起訴，原審法院既繫屬在後，
    爰不經言詞辯論，逕為諭知不受理之判決。
二、查被告前後兩案之竊盜犯行，均係以自備之鑰匙竊取機車，前後兩行為相距僅一
    個月餘，時間緊接，顯然係基於竊取機車之概括犯意反覆實施，原審以前後二竊
    盜行為為連續犯，為有裁判上一罪關係之同一案件，因認同一案件已先繫屬臺灣
    板橋地方法院，公訴人再向原審法院起訴，原審法院繫屬在後，依刑事訴訟法第
    八條、第三百零三條第七款同一案件繫屬於有管轄權之數法院者，由繫屬在先之
    法院審判之，繫屬在後之法院既不得為審判，應諭知不受理之判決之規定，而諭
    知不受理之判決，自無不合，上訴意旨徒憑被告於偵查中供稱係沒錢坐車回板橋
    ，所以偷車代步云云，即指之後再犯係另行起意，無連續犯之適用，指摘原判決
    不當，自非有理由，爰不經言詞辯論，逕予判決駁回上訴。
三、據上論斷，應依刑事訴訟法第三百六十八條、第三百七十二條，判決如主文。
中　　　華　　　民　　　國　　九十三　　年　　　七　　　月　　　二十　　日
                              臺灣高等法院刑事第四庭
                                  審判長法  官  蔡 永 昌
                                        法  官  陳 榮 和
                                        法  官  蔡 國 在
右正本證明與原本無異。
不得上訴。
                                        書記官  耿 鳳 君
中　　　華　　　民　　　國　　九十三　　年　　　七　　　月　　二十一　　日
